臺灣桃園地方法院刑事判決　　　　　　　95年度易字第1710號
公　訴　人　臺灣桃園地方法院檢察署檢察官
被　　　告　甲○○
　　　　　　　　　　　巷6弄2.
　　　　　　　　　　　弄2號5.
選任辯護人　陳文正律師
上列被告因竊盜案件，經檢察官提起公訴（95年度偵字第19806
號），本院判決如下：
    主  文
甲○○攜帶兇器竊盜，處有期徒刑陸月，如易科罰金，以新臺幣
壹仟元折算壹日。緩刑貳年。
    理  由
一、甲○○基於意圖為自己不法所有之犯意，於民國95年8 月30
    日12時許，攜帶其所有客觀上足對人之生命、身體、安全構
    成威脅、具有危險性之兇器即鐵棍1 支，駕駛車牌號碼：JS
    －1822號車輛前往桃園縣蘆竹鄉省道台61線橋樑下（PB14號
    橋墩）空地，見乙○○所有羊隻在該空地上活動，且無人看
    管，認有機可趁，即以前揭鐵棍擊傷羊隻，竊取羊隻1 隻得
    手。嗣甲○○正搬運該羊隻欲放置在上述車輛內之際，即為
    乙○○發現，報警處理，而查知上情，並扣得其所有且供前
    開犯罪所用之鐵棍1 支。
二、案經桃園縣政府警察局大園分局報請臺灣桃園地方法院檢察
    署檢察官提起公訴。
    理  由
壹、證據能力
    按被告以外之人於審判外之陳述，雖不符前4 條之規定，而
    經當事人於審判程序同意作為證據，法院審酌該言詞陳述或
    書面陳述作成時之情況，認為適當者，亦得為證據，刑事訴
    訟法第159 條之5 第1 項規定甚明。查本件證人乙○○、蘇
    進益於警詢或偵查中之陳述，屬被告以外之人於審判外之陳
    述，原均無證據能力，惟上開陳述，公訴人、被告及其辯護
    人就前開審判外之陳述於本院審理程序中均同意作為證據，
    且該證人乙○○等人於警詢或偵查之陳述作成時之情況，核
    無違法取證及證明力明顯過低之瑕疵，亦認為以之作為證據
    為適當，揆諸上開規定，本院認證人乙○○、蘇進益於警詢
    或偵查中之陳述俱有證據能力。
貳、實體方面
一、上開犯罪事實，業據被告甲○○於本院審理時坦承不諱（見
    本院96年3 月15日審判筆錄第2 頁），核與證人乙○○於警
    詢及偵查中（見95年偵字第19806 號偵查卷第10頁以下、第
    26頁、第36頁）、證人蘇進益於偵查中（同前偵查卷第44頁
    以下）證述情節相符合，並有代保管條1 份及現場照片8 張
    在卷可稽。足徵被告前開自白與事實相符合，堪予採信。本
    案事證明確，被告前開犯行洵堪認定，應依法論科。
二、按刑法第321 條第1 項第3 款所謂兇器，凡於人之生命身體
    之安全，易生危險者均屬之，因攜帶兇器行竊，只需行竊時
    攜帶具有危險性之兇器為已足，並不以主觀上有以該兇器行
    兇之意圖為必要，最高法院70年度臺上字第6110號判決、71
    年度臺上字第728 號判決均採同一見解。被告持以行竊之鐵
    棍既可用於擊傷羊隻，且依被告供稱該鐵棍長約6 、7 公尺
    ，重10公斤等情（見本院96年3 月15日審判筆錄第3 頁），
    及卷附鐵棍照片所示，應為質地堅硬之工具，無論被告主觀
    上是否旨在行兇抑僅用以行竊，在客觀上既具有行兇之危險
    性，屬兇器之一種。又按刑法上竊盜罪既遂未遂區分之標準
    ，係採權力支配說，即行為人將竊盜之客體，移入一己實力
    支配之下者為既遂，若著手於竊盜，而尚未脫離他人之持有
    ，或未移入一己實力支配之下者，則為未遂（最高法院84年
    度台上字第2256號裁判意旨可參）。查：本件被告既以鐵棍
    將原本在空地上自由活動之羊隻擊傷，繼之搬運羊隻，欲放
    置在所駕駛車輛內，準備伺機離去，嗣雖因飼主即證人乙○
    ○發現，而未能離開現場，然被告所為顯然已破壞他人原先
    對於該羊隻之支配關係，並將羊隻置於自己實力支配之下，
    屬竊盜既遂甚明。故核被告所為係犯刑法第321 條第1 項第
    3 款之攜帶兇器竊盜既遂罪。公訴意旨認被告之行為為竊盜
    未遂，尚有未洽，又刑事訴訟法第300 條所謂變更法條，係
    指罪名之變更，而同一犯罪之未遂犯及既遂犯，僅屬行為階
    段上之區分，性質上並無不同，具有同一性，自無庸引刑事
    訴訟法第300 條變更檢察官起訴之法條。爰審酌被告年屆70
    餘歲，不思以己力正當謀生，反意圖不勞而獲，侵害他人之
    財產權，所為實屬非是，惟被告犯罪後，已坦認犯行，並與
    證人乙○○達成和解，取得諒解，有刑事撤回告訴狀及桃園
    縣蘆竹鄉調解委員會調解書各1 份在卷可稽等一切情狀，量
    處如主文所示之刑，並諭知易服勞役之折算標準。末查，被
    告前未曾受有期徒刑以上刑之宣告，有臺灣高等法院前案紀
    錄表1 份在卷可稽，被告年事已高，因一時短於思慮，致觸
    犯本案犯行，且已與證人乙○○達成和解，取得諒解等情，
    如前所述，其經此偵、審程序，當知所警惕，而無再犯之虞
    ，本院認前開對被告宣告之刑，以暫不執行為適當，爰宣告
    緩刑2 年，以起自新。
三、扣案鐵棍1 支，雖係被告所有且供本案犯罪使用之物，惟該
    鐵棍，並非違禁物，且因目前由警察局代為保管中，為避免
    日後執行有困難之處，爰不對之宣告沒收。
據上論斷，應依刑事訴訟法第299 條第1 項前段，刑法第321 條
第1 項第3 款、第41條第1 項前段、第74條第1 項第1 款，判決
如主文。
本案經檢察官何嘉仁到庭執行職務。
中　　華　　　民　　　國　　96　　年　　3　月   29     日
                            臺灣桃園地方法院刑事第七庭
                                審判長法  官   江振義
                                      法  官   劉為丕
                                      法  官   賴淑美
以上正本證明與原本無異。
如不服本判決，應於判決送達後10日內向本院提出上訴狀（應附
繕本），上訴於臺灣高等法院。
                                       書記官  張尹嫚
中      華    民     國    96   年    3      月  29    日
附錄本件論罪科刑法條全文：
中華民國刑法第321條
犯竊盜罪而有左列情形之一者，處六月以上、五年以下有期徒刑
：
一於夜間侵入住宅或有人居住之建築物、船艦或隱匿其內而犯之
者。
二  毀越門扇、牆垣或其他安全設備而犯之者。
三  攜帶兇器而犯之者。
四  結夥三人以上而犯之者。
